臺灣臺南地方法院刑事判決　
111年度交訴字第64號
公  訴  人  臺灣臺南地方檢察署檢察官
被      告  楊浚銘



上列被告因公共危險案件，經檢察官提起公訴（110年度偵字第2
3001號），被告於本院準備程序中就被訴事實為有罪之陳述，經
告知簡式審判程序之旨，並聽取被告與公訴人意見後，本院合議
庭裁定改由受命法官獨任進行簡式審判程序，判決如下：
    主  文
楊浚銘犯駕駛動力交通工具發生交通事故致人傷害逃逸罪，處有
期徒刑陸月，如易科罰金，以新臺幣壹仟元折算壹日。緩刑參年
。
    事  實
一、楊浚銘於民國110年10月4日上午7時32分許，駕駛車牌號碼0
    00-00號營業大貨車，沿臺南市仁德區中正路1段內側車道由
    南往北方向行駛，行經中正路1段398號前欲變換車道至外側
    車道時，原應注意應讓直行車先行，並注意安全距離，而依
    當時情況，並無不能注意之情形，竟疏未注意及此，貿然變
    換車道行駛，適有史昆城所騎乘之車牌號碼000-0000號普通
    重型機車，沿同路段同向外側車道行駛於楊浚銘所駕駛之營
    業大貨車前方，楊浚銘所駕駛之營業大貨車右前保險桿處不
    慎碰撞史昆城所騎乘普通重型機車車尾（下稱本案交通事故
    ），致史昆城人車倒地滑行後再撞及路旁停放之車牌號碼00
    0-0000號自用小客車，史昆城因而受有肢體多處擦挫傷之傷
    害（所涉過失傷害罪嫌部分未據告訴）。詎楊浚銘於本案交
    通事故發生後，明知其已駕車發生交通事故致人受傷，竟未
    施加援助或救護，亦未報警、留下姓名或聯絡方式等個人資
    料，復未停留於現場等候員警處理，即基於駕車發生交通事
    故致人傷害逃逸之犯意，逕行駕駛前揭營業大貨車離開現場
    而逃逸。嗣經警獲報後前往現場處理，始循線查悉上情。
二、案經臺南市政府警察局歸仁分局報告臺灣臺南地方檢察署檢
    察官偵查起訴。
    理  由
一、本案被告楊浚銘所犯為死刑、無期徒刑、最輕本刑3年以上
    有期徒刑以外之罪，亦非高等法院管轄之第一審案件，其於
    準備程序中就被訴事實為有罪之陳述，經告知簡式審判程序
    之旨，並聽取檢察官及被告之意見後，本院合議庭依刑事訴
    訟法第273條之1第1項規定裁定進行簡式審判程序，是本案
    之證據調查，依同法第273條之2規定，不受同法第159條第1
    項、第161條之2、第161條之3、第163條之1及第164條至第1
    70條所規定證據能力認定及調查方式之限制，合先敘明。
二、前揭事實，業據被告於本院準備程序及審理時坦承不諱（見
    本院卷第26至27、32至33、37頁），並有證人即被害人史昆
    城於警詢之證述可佐（見警卷第11至14頁），復有道路交通
    事故現場圖、道路交通事故調查報告表㈠㈡、現場照片、行車
    紀錄器錄影畫面擷圖、車輛詳細資料報表、證號查詢汽車駕
    駛人資料及臺南市立醫院診斷證明書在卷供參（見警卷第15
    、21至25、37至69、75至77頁；偵字卷第19至25頁），足見
    被告前開任意性自白與事實相符，堪以採信。又按刑法第18
    5條之4之肇事致人死傷逃逸罪，其立法目的在促使駕駛人於
    交通事故發生後，能對被害人即時救護，俾減少死傷，並保
    障被害人權益及維護交通安全，故駕駛人不得自認被害人並
    未受傷或傷勢無礙，不待確認被害人已否獲得救護，亦未等
    候執法人員到場處理，而未經被害人同意，即逕自離去（最
    高法院104年度台上字第2746號判決意旨參照）。查被告既
    於駕駛營業大貨車過程中發生本案交通事故，致被害人受傷
    ，揆諸前揭判決意旨，自負有即時救護及事故後在場之義務
    ，詎被告竟未確認被害人所受傷勢情形、施以救護措施或報
    警，亦未等候執法人員到場處理或留下個人聯絡資訊，旋即
    置被害人於不顧而逕自離開，其主觀上顯有駕駛動力交通工
    具發生交通事故致人傷害逃逸之認識與決意，客觀上亦有逃
    離事故現場之行為至明。是本案事證明確，被告上開犯行洵
    堪認定，應予依法論科。
三、論罪科刑：
  ㈠核被告所為，係犯刑法第185條之4第1項前段之駕駛動力交通
    工具發生交通事故致人傷害逃逸罪。
　㈡爰審酌被告疏未注意遵守相關之道路交通法規，肇致本案交
    通事故之發生，致被害人受有前述傷勢後，未報警、協助救
    護、留存個人聯絡資訊或留待員警前來事故現場為必要之處
    理，旋即離開現場，罔顧他人生命、身體之安全，殊為不該
    ，且顯見其守法意識較為薄弱，兼衡本案交通事故地點為有
    其他人往來之道路，被告所為尚不致陷被害人於全然孤立無
    援之險境，及其已與被害人調解成立而取得被害人之諒解，
    有調解筆錄在卷供參（見偵字卷第29至31頁），暨被告自陳
    學歷為國中畢業，目前擔任司機，每月收入約新臺幣4萬元
    ，現與配偶及兒子同住，無須扶養他人（見本院卷第37頁）
    之智識程度、家庭生活狀況等一切情狀，量處如主文所示之
    刑，並諭知易科罰金之折算標準，以示懲儆。
　㈢被告前未曾因故意犯罪受有期徒刑以上刑之宣告，有臺灣高
    等法院被告前案紀錄表在卷可查，素行尚稱良善，本院審酌
    被告係因一時失慮而罹刑章，且於本院審理中坦認犯行，堪
    認有悔意，本院認被告經此偵審程序，當已知所警惕而無再
    犯之虞，本院因認上開所宣告之刑，以暫不執行為適當，爰
    依刑法第74條第1項第1款規定，併諭知如主文所示之緩刑期
    間，以啟自新。
據上論斷，應依刑事訴訟法第273條之1第1項、第299條第1項本
文，判決如主文。　　
本案經檢察官陳昆廷提起公訴，檢察官黃信勇到庭執行職務。
中　　華　　民　　國　　111 　年　　5 　　月　　9 　　日
                  刑事第十庭    法　官　潘明彥
以上正本證明與原本無異。
如不服本判決應於收受本判決後20日內向本院提出上訴書狀，並
應敘述具體理由。其未敘述上訴理由者，應於上訴期間屆滿後20
日內向本院補提理由書狀（均須按他造當事人之人數附繕本）「
切勿逕送上級法院」。 
　　　　　　　　　　　　　　　　書記官  蘇豐展
中　　華　　民　　國　　111 　年　　5 　　月　　9 　　日
附錄本案論罪科刑法條：
中華民國刑法第185條之4
駕駛動力交通工具發生交通事故，致人傷害而逃逸者，處6月以
上5年以下有期徒刑；致人於死或重傷而逃逸者，處1年以上7年
以下有期徒刑。
犯前項之罪，駕駛人於發生交通事故致人死傷係無過失者，減輕
或免除其刑。